臺灣臺中地方法院刑事判決　　　　　　　95年度易字第1562號
公　訴　人　臺灣臺中地方法院檢察署檢察官
被　　　告　丁○○
上列被告因侵占案件，經檢察官提起公訴（95年度偵字第9857號
），本院判決如下：
    主    文
丁○○無罪。
    理    由
一、公訴意旨略以：被告丁○○於民國94年7月間起，受僱於唐
    辰國際股份有限公司（下稱告訴人公司；又告訴人公司嗣於
    94年12月6日與碩辰國際股份有限公司、麥坎納國際股份有
    限公司合併，並經經濟部於95年1月3日核准登記設立新公司
    —英倫梅洛赫國際股份有限公司，附此敘明），擔任門市專
    櫃人員，派駐於臺中市○○路○段161號中友百貨公司B棟10
    樓之麥坎納休閒鞋專櫃（下稱系爭專櫃），為從事業務之人
    ；惟被告丁○○竟基於為自已不法所有之意圖，自94年7月
    間某日起至同年11月間某日止，陸續將系爭專櫃內之鞋類、
    禮券、抵用券及部分應收貨款等侵吞入已（起訴書漏未記載
    「抵用券」及「部分應收貨款」）；嗣94年11月間告訴人公
    司發覺有異，派公司業務助理戊○○清查核對庫存貨品及核
    對回收禮券、抵用券及應收貨款之後（起訴書漏未記載「抵
    用券」及「應收貨款」），發現鞋類共計短少五十六雙，折
    合市價新臺幣（下同）十三萬八千一百元，禮券、抵用券及
    應收貨款則共計短繳八萬七千六百九十元（起訴書僅略為記
    載「禮券短少八萬七千六百九十元」，然依告訴人公司指訴
    內容，該短繳部分尚包括抵用券及應收貨款，附此敘明）（
    又按告訴人公司指訴被告侵占之鞋類、禮券、抵用券及應收
    貨款之日期與數額，分別詳如附表一、二所示），而為告訴
    人公司查悉上情，然被告丁○○自同年11月22日起，即自行
    離職，拒不理會，故經告訴人公司訴請偵辦後，因認被告丁○○涉犯刑法第三百三十六條第二項之業務侵占罪嫌等語。
二、按犯罪事實應依證據認定之，無證據不得認定犯罪事實；又
    不能證明被告犯罪者，應諭知無罪之判決，刑事訴訟法第一
    百五十四條第二項、第三百零一條第一項分別定有明文；且
    認定不利於被告之事實，須依積極證據，苟積極證據不足為
    不利於被告事實之認定時，即應為有利於被告之認定，更不
    必有何有利之證據（最高法院30年上字第816號判例要旨供
    參）；而認定犯罪事實所憑之證據，雖不以直接證據為限，
    間接證據亦包括在內，然而無論直接或間接證據，其為訴訟
    上之證明，須於通常一般之人均不致有所懷疑，而得確信其
    為真實之程度者，始得據為有罪之認定，倘其證明尚未達到
    此一程度，而有合理之懷疑存在時，基於無罪推定之原則，
    即應為無罪之判決（最高法院76年台上字第4986號判例要旨
    供參）。此外，刑法上之侵占罪，須持有人變易其原來之持
    有意思而為不法所有之意思，始能成立，如僅將持有物延不
    交還或有其他原因致一時未能交還，既缺乏主觀要件，即難
    遽以該罪相繩（最高法院68年台上字第3146號判例要旨、77
    年度台上字第1420號判決要旨、82年度台上字第5065號判決
    要旨等供參）。
三、本件公訴人認被告丁○○涉犯上開罪嫌，係以告訴人公司代
    理人梁色棉、劉正穆律師於偵查之指述、證人戊○○（即告
    訴人公司業務助理）偵查之證述、告訴人公司所提出之被告
    之勞工保險卡與員工勞動契約書各一份、原始銷貨憑單一疊
    以及經被告簽名確認之庫存明細查詢單等為其論據。訊據被
    告則堅詞否認有何業務侵占之犯行，辯稱：伊沒有侵占告訴
    人公司之鞋類、禮券及抵用券等物；鞋類短少部分，伊認為
    係因伊交接時是以電腦盤點，而與之後告訴人公司派人以人
    工盤點時之盤點紀錄發生出入所導致，伊不知道是否前手交
    接給伊時，存貨即有短少，且伊任職期間曾請過休假，亦有
    可能是休假期間之代班人員發生問題；禮券及抵用券短少部
    分，告訴人公司係規定每週應將客戶提出消費使用而回收之
    禮券寄（繳）回公司，回收的禮券有截角並將禮券條碼鍵入
    電腦紀錄，不可能嗣後再重複使用，伊確實有經手禮券、抵
    用券之收受，但伊不知道為何會出現短少之情形等語。
四、經查：
  (一)被告丁○○係於94年7月19日起受僱於告訴人公司，經派駐
    於系爭專櫃擔任主櫃人員，系爭專櫃為單人櫃，亦即僅被告
    一人負責該門市之存貨管理、現場銷貨事宜等情，有告訴人
    公司所提出之勞工保險卡及員工勞動契約書在卷可按（詳偵
    卷第04至11頁），復經證人戊○○於本院審理時證述在卷（
    詳本院卷第67至68頁），且為被告所不爭執，故被告所負責
    之上開門市工作，自為其在社會生活中所繼續經營之事務，
    要屬刑法上之從事業務之人，而被告因而所持有系爭專櫃之
    鞋類，以及所經手因銷售業務而向顧客收取之禮券、抵用券
    及應收貨款等物，則均為其基於業務上之關係而持有之告訴
    人公司之物，自堪認定。其次，自被告於94年7月19日起受
    僱於告訴人公司而擔任系爭專櫃之主櫃人員後，迄94年11月
    8日前後告訴人公司派遣證人戊○○進行現場盤點時止，依
    據告訴人公司電腦盤點紀錄之電腦檔案資料之記載，系爭專
    櫃之鞋類存貨確實短少如附表一所示之數量，而經告訴人公
    司依據每日原始銷貨憑單逐一核對計算後，被告應繳回告訴
    人公司之禮券、抵用券及應收貨款部分，共計短繳如附表二
    所示之數量等情，業經告訴人公司代理人梁色棉、劉正穆律
    師於偵查中指述在卷（詳偵卷第02至03頁、第61至64頁），
    復經證人乙○○（即告訴人公司業務人員）於偵查中證述明
    確（詳偵卷第59至60頁），另經證人戊○○於本院審理時證
    述綦詳（詳本院卷第67至75頁），並有告訴人公司提出之原
    始銷貨憑單一疊（詳偵卷證物袋）以及經被告簽名確認之庫
    存明細查詢單（詳偵卷第13至28頁）存卷可憑，且該部分亦
    為被告所不爭執，故亦堪認定。
  (二)然而，縱令系爭專櫃於被告擔任主櫃人員期間內，確實有鞋
    類存貨短少及禮券、抵用券及應收貨款短繳等情，惟告訴人
    公司所指述之該等短少鞋類及短繳禮券、抵用券及應收貨款
    部分，是否原本確為被告因業務而持有者，於本件並非無深
    究之餘地，而即便該等短少之貨品、物件經查證後，證明確
    為被告原本因業務關係而持有者，但被告就該等貨品、物件
    ，究竟有無變易其原來持有意思而為不法所有意思之主觀意
    圖，並繼續占有甚而以所有人之地位處分之，更須詳查。
  (三)首先，就如附表一所示之鞋類短少部分，雖經證人戊○○於
    94年11月8日前後共計連續三日，逐一就告訴人公司電腦盤
    點紀錄之電腦檔案資料之記載與現場存貨逐一進行盤點、註
    記與核算，且經被告始終在場確認無誤，然查，對於被告於
    94年7月間起聘並派駐至系爭專櫃時，究竟有無與系爭專櫃
    之前任主櫃人員進行現場存貨盤點一事，被告係辯稱：伊與
    前手交接時僅以電腦盤點等語（詳偵卷第59頁），證人戊○○於本院審理時則係證稱：係以人工盤點，且該次人工盤點
    有紀錄留存公司等語（詳本院卷第68、72頁），然證人甲○○（即斯時任職告訴人公司台中區副課長，曾於94年7月間
    負責被告與前手交接盤點事宜、曾於被告任職期間休假時代
    班，並曾與證人戊○○一同進行94年11月間系爭專櫃之盤點
    工作）於本院審理時卻係明確證稱：被告於94年7月間與前
    手交接當時，並未進行交接盤點，雖然交接時原則上仍應盤
    點，但若前、後手雙方信任對方，也可選擇不盤點等語（詳
    本院卷第77至78頁），此外，告訴人公司迄本院辯論終結時
    止，始終未依本院之諭知提出任何被告與前手交接時進行人
    工或電腦盤點之紀錄資料，是則被告於94年7月間起聘並派
    駐至系爭專櫃時，究竟有無與前手辦理盤點、交接，顯非無
    疑，亦即斯時系爭專櫃之現場存貨量是否確與告訴人公司當
    時電腦盤點紀錄之電腦檔案資料之記載相符合，即非無疑。
    次查，被告擔任系爭專櫃主櫃人員期間，曾於94年9月20日
    、同年10月20日休假，休假期間係由證人甲○○代班，然休
    假代班時，被告與代班人員並未進行盤點、交接等情，業經
    證人戊○○、甲○○於本院審理時證述在卷（詳本院卷第69
    頁、第74至75頁、第77頁），並有告訴人公司提出之專櫃及
    門市人員排班稽核表三紙存卷足憑（詳本院卷第24至26頁）
    ；復且，告訴人公司在中友百貨共設有三個庫存倉庫，均為
    告訴人公司專用，未與其他專櫃共用，其中兩個係供平日存
    貨使用，第三個倉庫是機房，只有在週年慶時會用到，平日
    僅有主櫃人員（即被告）或其代班人員持有、保管倉庫之鑰
    匙等情，固據證人戊○○、甲○○於本院審理時證述綦詳（
    詳本院卷第68頁、第72至73頁、第80至81頁），然於被告任
    職期間，上開倉庫的門曾壞掉而無法上鎖近一個月，任何人
    只要一推門即可進入倉庫，且從中友百貨賣場區到上開倉庫
    間，並不會再經過任何中友百貨上鎖的門，其間告訴人公司
    僅有催促被告找人修理，但並未採取其他補救措施等情，亦
    據證人甲○○於本院審理時證述在卷（詳本院卷第81至82頁
    ），是則被告於擔任系爭專櫃主櫃人員期間，系爭專櫃既曾
    有其餘人員代班，且並未於代班前後進行盤點與交接，用以
    確認存貨數量無誤，而倉庫復處於任何不特定第三人均得隨
    意進入之狀態長達月餘，亦即被告並非於該段期間內唯一得
    以接觸、管領、為事實上處分系爭專櫃及倉庫內鞋類之人，
    則該段期間內被告就系爭專櫃及倉庫內之鞋類存貨是否始終
    有唯一且完全之事實上管領能力，即非無疑。此外，該段期
    間適逢中友百貨週年慶，告訴人公司為配合週年慶活動，亦
    曾派遣其他人員至系爭專櫃支援人力，而告訴人公司另一名
    負責中區業務之組長，曾一再鼓勵被告先向客戶預賣週年慶
    促銷之特價鞋款並預收價款，以爭取業績，待嗣後鞋類補貨
    到櫃後再行交貨，惟嗣後因超賣而導致無法悉數出貨之問題
    ，故被告則以其他鞋款代替交貨等情，亦據證人甲○○於本
    院審理時證述明確（詳本院卷第80頁）。綜上所述，造成如
    附表一所示之鞋類短少之原因，雖不無主櫃人員即被告利用
    業務上持有之機會予以侵占之可能性，然亦有可能於被告開
    始擔任系爭專櫃主櫃人員時，現場存貨量即已與告訴人公司
    當時電腦盤點紀錄之電腦檔案資料之記載有所出入，卻因未
    進行前後手盤點交接工作而未為告訴人公司即時發現所造成
    ，或是因為被告配合告訴人公司組長指示於週年慶期間先為
    預賣以爭取業績，然嗣後因現貨不足而僅得以其他鞋款代替
    交貨，卻疏未為出貨紀錄及應收貨款之更正而造成，抑或是
    於被告任職期間代班或派遣支援系爭專櫃門市業務之其餘業
    務人員，於經手、核銷、報帳時因登載疏漏所導致，又或是
    於長達一個月之倉庫門鎖故障期間，遭不明人士竊取所導致
    ；從而，綜合上開情節以觀，如附表一所示之短少之鞋類，
    是否均為被告於擔任系爭專櫃主櫃人員時在其因業務而持有
    之狀態下而短少者，要難謂尚無任何合理懷疑之存在，更遑
    論據以逕行認定被告於持有該等鞋類後，有何易持有為所有
    之客觀事實及主觀意圖，故本院認為依公訴人及告訴人公司
    所提出之證據，尚不足以逕予作為不利於被告認定之依據。
  (四)其次，就如附表二所示之禮券、抵用券及應收貨款短少部分
    ，固據告訴人公司代理人指述歷歷，且經證人戊○○於本院
    審理時證述明確，並有告訴人公司提出之前述原始銷貨憑單
    一疊為證；然查，依據告訴人公司代理人提出之彙整一覽表
    （同附表二所示），可知該段期間內，被告除有繳回禮券短
    少之情形之外，亦曾於94年10月1日、8日另有多繳回禮券之
    情形；而經與告訴人公司提出之前述原始銷貨憑單互為核對
    ，被告於被指訴涉及侵占之各該日期，其各該日因銷售而取
    得之禮券、抵用券及應收貨款甚多，而絕大部分的天數，被
    告尚有繳回部分之禮券及抵用券，現款繳回之情形亦絕大部
    分時間均屬正常；又告訴人公司所提出之前開原始銷貨憑單
    中，僅有約半數之憑單曾經被告簽名確認為其所經手銷售，
    而其餘憑單上僅有售出鞋款之種類、金額、顧客付款方式及
    顧客送貨資料等紀錄，尚無法確認該等銷售記錄確亦係被告
    所經手，且核以該段期間適逢中友百貨週年慶，告訴人公司
    為配合週年慶活動，亦曾派遣其他人員至系爭專櫃支援人力
    ，而告訴人公司另一名負責中區業務之組長，曾一再鼓勵被
    告先向客戶預賣週年慶促銷之特價鞋款並收取價款，以爭取
    業績，待嗣後鞋類補貨到櫃後再行交貨，惟因發生超賣而無
    法出貨之問題，故被告曾以其他鞋款代替等情，業如前述，
    則該段期間售出之鞋類及收取之禮券、抵用券及現金等，是
    否均由被告所經手，並非全然無疑，又是否於超賣後而另以
    其他鞋款代替交貨，然卻疏為更正銷貨紀錄，亦不無可能。
    況且，就回收禮券之處理流程部分，證人戊○○雖於本院審
    理時，僅證稱：專櫃人員要用截角方式表示消費過，如果沒
    有截角，還可以拿回去繼續消費等語（詳本院卷第71頁），
    然告訴人公司代理人丙○○於本院審理時，則係明確供稱：
    於顧客以禮券消費時，主櫃之門市人員須將禮券截角，且須
    將禮券條碼輸入電腦，而禮券條碼輸入電腦後，該禮券即不
    能重複使用等語（詳本院卷第85頁），而告訴人公司代理人
    丙○○所供述之上開情節，核與被告於本院審理時所辯稱情
    節大致相符（詳本院卷第84頁），從而，設若告訴人公司代
    理人上開所述方屬確詳，則一旦被告將所回收之禮券條碼輸
    入電腦紀錄，而於電腦紀錄中留有以禮券消費之紀錄後，縱
    令被告仍繼續持有該等業經電腦紀錄之禮券，亦無法再重複
    使用，則在此情況之下，被告是否尚有主觀上為自己不法所
    有之意圖而侵占該等業經使用過之禮券，即非無疑。此外，
    對於主櫃人員收取之禮券、抵用券等物，究竟應依何種方式
    、常規報繳回告訴人公司一事，被告係辯稱：應每個禮拜寄
    回一次等語（詳本院卷第85頁），而證人戊○○於本院審理
    時係證述：所謂禮券短少，是指被告每月報回公司回收之禮
    券與實際繳回之數目不符等語（詳本院卷第70頁），至於告
    訴人公司代理人丙○○卻係陳稱：禮券及抵用券必須當天交
    給物流業即公司指派的送貨司機收回等語（詳本院卷第85頁
    ），則被告所收取之禮券及抵用券等物，究竟應係當日、當
    週或當月繳回，告訴人公司是否確有明確規範，尚有疑問。
    綜上所述，雖被告於本院審理時，對於為何任職期間會發生
    禮券及抵用券短少一事，亦表示其本人確實無法解釋等語（
    詳本院卷第84頁），然衡諸上開情節以觀，造成如附表二所
    示之禮券、抵用券及應收貨款短繳之原因，雖不無主櫃人員
    即被告利用業務上持有之機會予以侵占之可能性，亦有可能
    係於被告任職期間為其代班或派遣支援系爭專櫃門市業務之
    其餘業務人員，於經手、核銷、報帳時因登載疏漏所導致，
    故本件告訴人所指訴為被告因業務關係持有而短繳之禮券、
    抵用券及應收貨款部分，是否悉數均係被告於任職期間所經
    手而持有，已非無疑；而縱令短繳之禮券、抵用券及應收貨
    款等確係由被告所經手而持有，然造成短繳之原因，亦有可
    能因前述超賣導致現貨不足而僅得以其他鞋款代替交貨，卻
    疏未為出貨紀錄及應收貨款之更正而造成，或是因為被告個
    人習慣、個性特質，而對於保管該等禮券、抵用券及應收貨
    款較為怠惰輕忽，再加上該等禮券、抵用券若確實如證人戊○○及被告所稱僅需每隔一段時間繳回告訴人公司即可，則
    因被告保管不週而發生嗣後繳回不完全之情形，亦非毫無可
    能，故縱令被告確有短繳部分禮券、抵用券及應收貨款之客
    觀情事，然其主觀上是否確實基於變易其原來之持有意思而
    為不法所有之意思而短繳，或僅是因為其處事態度輕率且未
    善盡保管義務所導致，即非無疑。從而，綜合上開情節以觀
    ，如附表二所示之短繳之禮券、抵用券及應收貨款，是否均
    為被告於擔任系爭專櫃主櫃人員時，在其因業務關係而持有
    之狀態下而短繳者，既非無疑，且縱令確為被告所經手而持
    有，然被告之短繳行為是否主觀上確實基於變易其原來之持
    有意思而為不法所有之意思，亦有疑問，故本院認為依公訴
    人及告訴人公司所提出之證據，尚難謂無任何合理懷疑之存
    在，故此部分亦不足以逕予作為不利於被告認定之依據。
五、綜上所述，公訴人所舉之上開證據方法，其為訴訟上之證明
    ，尚有合理之懷疑存在，並非已達到通常一般之人均不致有
    所懷疑，而得確信其為真實之程度者，則依公訴人所提出之
    上開證據，尚難證明被告有何公訴人所指之業務侵占犯行。
    雖被告受僱於告訴人公司擔任系爭專櫃之主櫃人員，對於銷
    售告訴人公司鞋類及保管庫存貨品、銷售所得之禮券、抵用
    券及應收貨款等職務，當須盡其善良管理人之注意義務，而
    其於任職主櫃人員期間，既然有權責管領本件鞋類、禮券、
    抵用券及應收貨款等貨品及物件，卻猶仍發生短少、短繳之
    情事，對於告訴人公司造成莫大損害，則被告是否應因其處
    理受僱業務有所過失而須對於告訴人公司負賠償責任，即不
    無探究之虞地，然縱令被告於處理受僱事務有違反善良管理
    人注意義務之過失存在，亦僅屬被告與告訴人公司間損害賠
    償責任之民事關係是否存在之課題，尚與被告主觀上是否即
    有變易持有為所有之不法意圖之刑事責任，要屬二事，不應
    混淆。此外，本院復查無其他積極確切之事證，足認被告確
    有公訴人所指之犯行，則基於「罪疑唯輕」之刑事法原則，
    本件即為不能證明被告犯罪，應依法諭知無罪之判決。
六、據上論斷，應依刑事訴訟法第三百零一條第一項，判決如主
    文。
中　　華　　民　　國　　96　　年  　4　　月　   16　　日
                  刑事第十二庭  審判長法　官　莊深淵
                                      法　官　羅智文
                                      法　官　廖慧如
以上正本證明與原本無異
如不服本判決，應於收受本判決後十日內向本院提出上訴書狀，
其未敘述上訴理由者，並得於提起上訴後十日內向本院補提理由
書狀（均須按他造當事人之人數附繕本）
「切勿逕送上級法院」
                                      書記官　魏宏銘
中　　華　　民　　國　　96　　年  　4　　月　   16　　日
附表一：鞋類短少部分（金額單位：新臺幣）
┌─────┬───────┬──┬─────────┬────┬──┐
│          │     售價     │數量│       折扣       │金額    │備註│
│          │（依F、M型號之│    │（九折為當季商品）│        │    │
│          │序號不同區分）│    │（無折扣為特價品）│        │    │
├─────┼───────┼──┼─────────┼────┼──┤
│F型號女鞋 │    2000      │32雙│         0        │ 64000  │    │
├─────┼───────┼──┼─────────┼────┼──┤
│F型號女鞋 │    3400      │ 2雙│         9折      │ 6120   │    │
├─────┼───────┼──┼─────────┼────┼──┤
│F型號女鞋 │    3800      │ 9雙│         9折      │ 30780  │    │
├─────┼───────┼──┼─────────┼────┼──┤
│F型號女鞋 │    2200      │ 2雙│         0        │ 4400   │    │
├─────┼───────┼──┼─────────┼────┼──┤
│M型號男鞋 │    5600      │ 2雙│         9折      │ 10080  │    │
├─────┼───────┼──┼─────────┼────┼──┤
│M型號男鞋 │    6800      │ 1雙│         9折      │ 6120   │    │
├─────┼───────┼──┼─────────┼────┼──┤
│M型號男鞋 │    2200      │ 5雙│         0        │ 11000  │    │
├─────┼───────┼──┼─────────┼────┼──┤
│M型號男鞋 │    1800      │ 2雙│         0        │ 3600   │    │
├─────┼───────┼──┼─────────┼────┼──┤
│M型號男鞋 │    2000      │ 1雙│         0        │ 2000   │    │
├─────┴───────┼──┼─────────┼────┼──┤
│        總   計           │56雙│                  │ 138100 │    │
└─────────────┴──┴─────────┴────┴──┘
附表二：禮券、抵用券及應收貨款部分（金額單位：新臺幣）
┌───┬───┬────┬────┬───┬─────┬──┬───┐
│日期  │禮券未│300元抵 │500元抵 │少收錢│7.5折券未 │禮券│總計  │
│      │回    │用券未回│用券未回│      │回（會員折│多回│      │
│      │      │        │        │      │價券）    │    │      │
├───┼───┼────┼────┼───┼─────┼──┼───┤
│9/19  │      │        │-500    │      │          │    │-500  │
├───┼───┼────┼────┼───┼─────┼──┼───┤
│9/28  │      │-300    │        │      │          │    │-300  │
├───┼───┼────┼────┼───┼─────┼──┼───┤
│9/29  │-1300 │        │        │      │          │    │-1300 │
├───┼───┼────┼────┼───┼─────┼──┼───┤
│9/29  │-1800 │        │-500    │      │          │    │-2300 │
├───┼───┼────┼────┼───┼─────┼──┼───┤
│9/30  │-1000 │        │        │      │          │    │-1000 │
├───┼───┼────┼────┼───┼─────┼──┼───┤
│9/30  │-2000 │        │        │      │          │    │-2000 │
├───┼───┼────┼────┼───┼─────┼──┼───┤
│9/30  │-1000 │        │        │      │-380      │    │-1380 │
├───┼───┼────┼────┼───┼─────┼──┼───┤
│9/30  │-4700 │        │        │-1900 │          │    │-6600 │
├───┼───┼────┼────┼───┼─────┼──┼───┤
│10/1  │      │        │        │      │          │+100│+100  │
├───┼───┼────┼────┼───┼─────┼──┼───┤
│10/2  │-2000 │        │        │      │          │    │-2000 │
├───┼───┼────┼────┼───┼─────┼──┼───┤
│10/6  │      │        │        │-10   │          │    │-10   │
├───┼───┼────┼────┼───┼─────┼──┼───┤
│10/8  │-4000 │        │-500    │      │          │+100│-4400 │
├───┼───┼────┼────┼───┼─────┼──┼───┤
│10/9  │-900  │        │-500    │-90   │          │    │-1490 │
├───┼───┼────┼────┼───┼─────┼──┼───┤
│10/10 │-1000 │        │-500    │-10   │          │    │-1510 │
├───┼───┼────┼────┼───┼─────┼──┼───┤
│10/12 │      │        │-500    │-10   │          │    │-510  │
├───┼───┼────┼────┼───┼─────┼──┼───┤
│10/13 │      │-300    │-500×3 │-500  │          │    │-2300 │
├───┼───┼────┼────┼───┼─────┼──┼───┤
│10/14 │-3200 │-300    │-500    │      │          │    │-4000 │
├───┼───┼────┼────┼───┼─────┼──┼───┤
│10/14 │-1000 │        │        │      │          │    │-1000 │
├───┼───┼────┼────┼───┼─────┼──┼───┤
│10/15 │      │-300×3 │        │      │          │    │-900  │
├───┼───┼────┼────┼───┼─────┼──┼───┤
│10/17 │      │        │        │-80   │          │    │-80   │
├───┼───┼────┼────┼───┼─────┼──┼───┤
│10/17 │      │        │        │-300  │          │    │-300  │
├───┼───┼────┼────┼───┼─────┼──┼───┤
│10/19 │      │-300    │        │      │          │    │-300  │
├───┼───┼────┼────┼───┼─────┼──┼───┤
│10/24 │-900  │        │-500×2 │      │          │    │-1900 │
├───┼───┼────┼────┼───┼─────┼──┼───┤
│10/25 │-1100 │-300×3 │        │      │          │    │-2000 │
├───┼───┼────┼────┼───┼─────┼──┼───┤
│10/26 │-1000 │-300×2 │-500×2 │      │          │    │-2600 │
├───┼───┼────┼────┼───┼─────┼──┼───┤
│10/26 │-1100 │        │        │      │          │    │-1100 │
├───┼───┼────┼────┼───┼─────┼──┼───┤
│10/27 │      │        │-500    │      │          │    │-500  │
├───┼───┼────┼────┼───┼─────┼──┼───┤
│10/28 │-1000 │-300×7 │-500×4 │      │          │    │-5100 │
├───┼───┼────┼────┼───┼─────┼──┼───┤
│10/29 │-8900 │-300×5 │-500    │-20   │          │    │-10920│
├───┼───┼────┼────┼───┼─────┼──┼───┤
│10/29 │      │        │        │-700  │          │    │-700  │
├───┼───┼────┼────┼───┼─────┼──┼───┤
│10/30 │      │-300×2 │-500×2 │      │          │    │-1600 │
├───┼───┼────┼────┼───┼─────┼──┼───┤
│11/1  │      │        │        │-190  │          │    │-190  │
├───┼───┼────┼────┼───┼─────┼──┼───┤
│11/4  │-1000 │        │        │      │          │    │-1000 │
├───┼───┼────┼────┼───┼─────┼──┼───┤
│11/6  │-7000 │-300×6 │        │      │          │    │-8800 │
├───┼───┼────┼────┼───┼─────┼──┼───┤
│11/7  │-15500│-300×4 │        │      │          │    │-16700│
├───┼───┼────┼────┼───┼─────┼──┼───┤
│11/9  │-500  │        │        │      │          │    │-500  │
├───┼───┼────┼────┼───┼─────┼──┼───┤
│總計  │-61900│-10800  │-11000  │-3810 │-380      │+200│-87690│
└───┴───┴────┴────┴───┴─────┴──┴───┘
（以上附表均依據告訴代理人偵查中之陳報而制作，詳偵卷第61
至64頁；以下空白）
